臺灣臺中地方法院刑事判決　　　　　　　96年度訴字第3196號
公　訴　人　臺灣臺中地方法院檢察署檢察官
被　　　告　乙○○
　　　　　　　　　　（另案在臺灣臺中女子監獄執行中）
被　　　告　丁○○
　　　　　　　　　　之1號
上列被告等因搶奪等案件，經檢察官提起公訴（96年度偵字第18
893號），被告二人於準備程序中就被訴事實均為有罪之陳述，
受命法官於聽取當事人之意見後，由本院合議庭裁定由受命
法官獨任以簡式審判程序判決如下：
　　主　　文
乙○○犯如附表一所示之竊盜罪，各處如附表一所示之刑，並應
於刑之執行前，令入勞動場所強制工作年；又犯如附表二所示
之搶奪罪，各處如附表二所示之刑。應執行有期徒刑陸年陸月，
並應於刑之執行前，令入勞動場所強制工作年。
丁○○犯如附表一編號10所示之竊盜罪，處如附表一編號10所示
之刑；又犯如附表二編號2、3所示之搶奪罪，各處如附表二編號
2、3所示之刑。應執行有期徒刑貳年貳月。
　　犯罪事實及理由
一、犯罪事實：
    乙○○素行極為不佳，前科累累，有犯罪之習慣，前因施用
    毒品案件，經本院各判處有期徒刑8月、10月，並定應執行
    有期徒刑1年5月確定，於民國94年3月24日執行完畢。另因
    於95年6月21日行竊銀樓金飾，經本院以95年度中簡字第220
    1號判處有期徒刑6月確定；復於95年7月30日行竊銀樓金飾
    ，經本院以96年度中簡字第29號判處有期徒刑3月確定；再
    於95年9月26日及95年10月31日行竊銀樓鑽戒，經本院以95
    年度易字第3972號各判處有期徒刑4月、3月，並定應執行有
    期徒刑6月確定。又因各於95年8月8日、95年11月15日、95
    年12月3日、96年1月12日行竊銀樓鑽戒，甫經本院於96 年
    10月1日以96年度易字第4380號判處有期徒刑2月、6月、6
    月、9月，應執行有期徒刑1年10月，並於刑之執行前，令入
    勞動場所強制工作3年。丁○○前因施用毒品案件，經本院
    判處有期徒刑7月確定，於96年7月9日執行完畢。乙○○、
    丁○○仍不知悔改，復意圖為自己不法之所有，由乙○○單
    獨一人或與丁○○共同為下述行竊或搶奪銀樓金飾之行為：
（一）乙○○於附表一編號1至9所示時地，向附表一編號1至9所
      示之林茂南等銀樓業者，佯稱欲選購金鉓，待業者取出金
      飾供其選看後，趁業者不注意，徒手竊取如附表一編號1
      至9所示之金飾，得手後即迅速逃離現場。乙○○又與丁○○基於意圖為自己不法所有之竊盜犯意聯絡，共同於附
      表一編號10所示時地，向甲○○佯稱欲選購金鉓，待甲○○取出金飾供其選看後，趁甲○○不注意，徒手竊取如附
      表一編號10所示之金飾，得手後即迅速逃離現場。
（二）乙○○於附表二編號1所示時地，向己○○佯稱欲選購金
      鉓，待己○○取出金飾供其選看後，趁己○○不及防備，
      公然徒手掠取如附表二編號1所示之金飾，得手後即迅速
      逃離現場。乙○○又與丁○○基於意圖為自己不法所有之
      搶奪犯意聯絡，共同於附表二編號2、3所示時地，向附表
      二編號2、3所示之戊○○等銀樓業者佯稱欲選購金鉓，待
      業者取出金飾供其選看後，趁業者不及防備，由丁○○公
      然徒手掠取如附表二編號2、3所示之金飾，再由乙○○駕
      騎車牌號碼HOO-297號機車搭載丁○○迅速逃離現場。嗣
      經警循線查悉上情。
二、證據名稱：(1)被告二人於偵審中之自白。(2)如附表一、二所
    示被害人林茂南等人於警詢、偵訊時之證詞。(3)銀樓監視器
    翻拍相片、刑案現場照片。(4)本院96年度易字第4380號刑事
    判決、臺灣高等法院被告前案紀錄表。
三、被告乙○○所犯如附表一編號1至3所示三罪之犯罪時間，均
    於96年4月24日以前，皆合於中華民國96年罪犯減刑條例第2
    條第1項規定之基準日之前，所宣告之刑又皆未逾有期徒刑1
    年6月，不在該條例第3條第1項第15款所定排除減刑之列，
    均應依該條例第2第1項第3款之規定，減其刑期2分之1。
四、查本案警方係循被告二人之供述，逐一清查出前述特定店家
    業者被害情節，故被告二人應有符合自首要件。惟按刑法第
    62條自首規定係採「得減主義」，委由裁判者視具體情況決
    定減輕其刑與否。本院審酌被告二人光天化日搶奪、行竊銀
    樓金飾，造成業者嚴重損失，惡性重大，所為嚴重敗壞社會
    治安，犯後亦未賠償被害人損失，難認有何真誠悔悟之心，
    若依自首規定減輕其等之刑，有違公義，且有使其等恃以犯
    罪之虞，故不以自首情節減輕其等之刑。
五、被告乙○○有犯罪事實欄所記載之毒品、竊盜等刑事前案紀
    錄，近期內一再密集行竊銀樓，造成業者嚴重損失，目無法
    紀，仍再犯本案極多件行竊、搶奪銀樓犯行，其正值青壯，
    不思正業，犯罪成習，好逸惡勞之心態，至為明顯，足徵其
    確有犯罪之習慣，故本院認為有令乙○○入勞動場所強制工
    作，以期培養其勞動能力，糾正惡習之必要，爰依竊盜犯贓
    物犯保安處分條例第3條第1項、第4條、第5條第1項前段規
    定，就被告乙○○竊盜部分，諭知其於刑之執行前，令入勞
    動場所強制工作3年，以資矯治。至於公訴人雖亦請求令被
    告丁○○入勞動場所強制工作，惟核此等請求與丁○○前科
    素行及本案犯行之嚴重性、所表現之危險性及對於其未來行
    為之期待性，尚非相當，不符憲法第23條所定之比例原則，
    故不予宣付強制工作。惟被告丁○○應深切反省，勿再觸法
    ，以免來日被宣付強制工作。
六、應適用之法條：刑事訴訟法第273條之1第1項、第299條第1
    項前段、第310條之2、第454條，刑法第28條、第320條第1
    項、第325條第1項、第47條第1項、第51條第5款，刑法施行
    法第1條之1，中華民國96年罪犯減刑條例第2條第1項第3款
    、第7條、第11條，竊盜犯贓物犯保安處分條例第3條第1項
    、第4條、第5條第1項前段，判決如主文。
中　　華　　民　　國　　96　　年　　10　　月　　22　　日
                        刑事第十二庭  法  官  蔡建興
以上正本證明與原本無異。
如不服本判決，應於收受送達後10日內向本院提出上訴書狀（應
敘述具體理由並附繕本）。
上訴書如未敘述理由，應於上訴期間屆滿後20日內補提理由書於
本院。
                                      書記官  黃英寬
中　　華　　民　　國　　96　　年　　10　　月　　22　　日
附錄本判決論罪科刑法條
刑法第320條第1項
意圖為自己或第三人不法之所有，而竊取他人之動產者，為竊盜
罪，處五年以下有期徒刑、拘役或五百元以下罰金。
刑法第325條第1項
意圖為自己或第三人不法之所有，而搶奪他人之動產者，處六月
以上五年以下有期徒刑。
附表一（竊盜部分）：
┌─┬───┬────────────┬───┬───────┬───────────┐
│編│行為人│犯罪時間、地點          │被害人│損失財物      │所犯罪名、所處宣告刑及│
│號│      │                        │      │（新臺幣）    │減刑後之刑期          │
├─┼───┼────────────┼───┼───────┼───────────┤
│1 │乙○○│95年7月7日，臺中市○○路│林茂男│金項鍊1條     │竊盜，累犯，處有期徒刑│
│  │      │3段266號「元福銀樓」    │      │（約26000元） │陸月，減為有期徒刑參月│
│  │      │                        │      │              │。                    │
├─┼───┼────────────┼───┼───────┼───────────┤
│2 │乙○○│95年12月，臺中市中區中正│張峰僥│金項鍊1條     │竊盜，累犯，處有期徒刑│
│  │      │路8號「恆豐銀樓」       │      │（約20000元） │陸月，減為有期徒刑參月│
│  │      │                        │      │              │。                    │
├─┼───┼────────────┼───┼───────┼───────────┤
│3 │乙○○│96年年初，臺中市○○路2 │簡金福│金項鍊1條     │竊盜，累犯，處有期徒刑│
│  │      │段72號「大勝銀樓」      │      │（約27000元） │陸月，減為有期徒刑參月│
│  │      │                        │      │              │。                    │
├─┼───┼────────────┼───┼───────┼───────────┤
│4 │乙○○│96年5月6日，臺中市市○路│洪台真│金戒指1個     │竊盜，累犯，處有期徒刑│
│  │      │119號「任記銀樓」       │      │（約14000元） │肆月。                │
├─┼───┼────────────┼───┼───────┼───────────┤
│5 │乙○○│96年5月8日，臺中市○○路│鄭金標│金項鍊1條     │竊盜，累犯，處有期徒刑│
│  │      │2段128號「金隆山銀樓」  │      │（約30000元） │陸月。                │
├─┼───┼────────────┼───┼───────┼───────────┤
│6 │乙○○│96年5月，臺中市○○路197│林建宏│金項鍊1條     │竊盜，累犯，處有期徒刑│
│  │      │號「天榮銀樓」          │      │（約40000元） │陸月。                │
├─┼───┼────────────┼───┼───────┼───────────┤
│7 │乙○○│96年6月初，臺中市○○路3│林黃淑│金項鍊1條     │竊盜，累犯，處有期徒刑│
│  │      │81號「天源銀樓」        │霞    │（約26000元） │陸月。                │
├─┼───┼────────────┼───┼───────┼───────────┤
│8 │乙○○│96年6月初，臺中縣大里市 │江麗玉│金項鍊1條     │竊盜，累犯，處有期徒刑│
│  │      │中興路2段667號「全泰銀樓│      │（約60000元） │捌月。                │
│  │      │」                      │      │              │                      │
├─┼───┼────────────┼───┼───────┼───────────┤
│9 │乙○○│96年6月19日，臺中市永興 │陳惠貞│金項鍊2條     │竊盜，累犯，處有期徒刑│
│  │      │街158號「金田銀樓」     │      │（約60000元） │捌月。                │
├─┼───┼────────────┼───┼───────┼───────────┤
│10│乙○○│96年7月15日，臺中縣豐原 │甲○○│金項鍊3條     │共同竊盜，均為累犯，各│
│  │丁○○│市○○路180號「瑞士銀樓 │      │（約125800元）│處有期徒刑拾月。      │
│  │      │」                      │      │              │                      │
└─┴───┴────────────┴───┴───────┴───────────┘
附表二（搶奪部分）：
┌─┬───┬────────────┬───┬────────┬───────────┐
│編│行為人│犯罪時間、地點          │被害人│損失財物及價值  │所犯罪名、所處宣告刑及│
│號│      │                        │      │（新臺幣）      │減刑後之刑期          │
├─┼───┼────────────┼───┼────────┼───────────┤
│1 │乙○○│96年7月2日，臺中縣大里市│己○○│金項鍊3條       │意圖為自己不法之所有，│
│  │      │新仁路1段155號「金玉光銀│      │（約110000元）  │而搶奪他人之動產，累犯│
│  │      │樓」                    │      │                │，處有期徒刑壹年。    │
├─┼───┼────────────┼───┼────────┼───────────┤
│2 │乙○○│96年7月23日，臺中市臺中 │戊○○│金項鍊2條       │共同意圖為自己不法之所│
│  │丁○○│路280號「美光銀樓」     │      │（約85000元）   │有，而搶奪他人之動產，│
│  │      │                        │      │                │均為累犯，各處有期徒刑│
│  │      │                        │      │                │拾月。                │
├─┼───┼────────────┼───┼────────┼───────────┤
│3 │乙○○│96年7月30日，臺中縣大肚 │丙○○│結婚金飾套組1組 │共同意圖為自己不法之所│
│  │丁○○│鄉○○路○段203巷1弄25號 │      │（約92000元）   │有，而搶奪他人之動產，│
│  │      │「天城銀樓」            │      │                │均為累犯，各處有期徒刑│
│  │      │                        │      │                │拾月。                │
└─┴───┴────────────┴───┴────────┴───────────┘
